【裁判字號】    99,交上易,44
【裁判日期】    990204
【裁判案由】    公共危險
【裁判全文】
臺灣高等法院刑事判決                99年度交上易字第44號
上  訴  人
即  被  告  甲○○
上列上訴人即被告因公共危險案件，不服臺灣士林地方法院98年
度審交易字第503 號，中華民國98年11月30日第一審判決（起訴
案號：臺灣士林地方法院檢察署98年度偵字第12288 號），提起
上訴，本院判決如下：
    主  文
上訴駁回。
    理  由
一、按不服地方法院之第一審判決而上訴者，應向管轄第二審之
    高等法院為之。上訴書狀應敘述具體理由。上訴書狀未敘述
    上訴理由者，應於上訴期間屆滿後20日內補提理由書於原審
    法院，逾期未補提者，原審法院應定期間先命補正。第二審
    法院認為上訴書狀未敘述理由或上訴有第362 條前段之情形
    者，應以判決駁回之。但其情形可以補正而未經原審法院命
    其補正者，審判長應定期間先命補正。刑事訴訟法第361 條
    、第367 條，分別定有明文。所謂不服第一審判決之具體理
    由，必係依據卷內既有訴訟資料或提出新事證，指摘或表明
    第一審判決有何採證認事、用法或量刑等足以影響判決本旨
    之不當或違法，而構成應予撤銷之具體事由，始克當之（例
    如：依憑證據法則具體指出所採證據何以不具證據能力，或
    依憑卷證資料，明確指出所為證據證明力之判斷如何違背經
    驗、論理法則）；倘僅泛言原判決認定事實錯誤、違背法令
    、量刑失之過重或輕縱，而未依上揭意旨指出具體事由，或
    形式上雖已指出具體事由，然該事由縱使屬實，亦不足以認
    為原判決有何不當或違法者（例如：對不具有調查必要性之
    證據，法院未依聲請調查亦未說明理由，或援用證據不當，
    但除去該證據仍應為同一事實之認定），皆難謂係具體理由
    ，俾與第二審上訴制度旨在請求第二審法院撤銷、變更第一
    審不當或違法之判決，以實現個案救濟之立法目的相契合，
    並節制濫行上訴（最高法院97年度臺上字第892 號判決參照
    ）。是以上訴人之上訴書狀或補提之上訴理由書，雖有敘述
    上訴理由，惟並未具體敘述第一審判決有上述違法、不當情
    形，即與未敘述具體理由無異，其所為上訴，即不符合上訴
    之法定要件。
二、又刑事審判旨在實現刑罰權之分配的正義，故法院對有罪被
    告之科刑，應符合罪刑相當之原則，使輕重得宜，罰當其罪
    ，以契合社會之法律感情，此所以刑法第57條明定科刑時應
    審酌一切情狀，尤應注意該條所列10款事項以為科刑輕重之
    標準，俾使法院就個案之量刑，能斟酌至當。而「量刑輕重
    係屬事實審法院得依職權自由裁量之事項，苟已斟酌刑法第
    57條各款所列情狀而未逾越法定刑度，不得遽指為違法」（
    最高法院72年度臺上字第6696號判例參照）。
三、本件上訴人即被告不服原判決，提起上訴，上訴書理由僅稱
    ：為養育年紀87歲之父親，為此提起上訴云云。
四、經查原判決係認定：「被告甲○○曾於民國88年間因公共危
    險案件，經臺灣士林地方法院以89年度交簡字第74號判處罰
    金銀元7,000 元，如易服勞役以銀元300 元折算1 日確定，
    於89年7 月2 日易服勞役執行完畢；於90年間因公共危險案
    件，經臺灣板橋地方法院以91年度重交簡字第10號判處拘役
    50日，如易科罰金以銀元300 元折算1 日確定，於91年9 月
    1 日執行完畢出監。又於91年間因公共危險案件，經臺灣士
    林地方法院以91年度士交簡字第647 號判處有期徒刑6 月，
    如易科罰金以銀元300 元折算1 日確定，於92年9 月11日執
    行完畢出監；於96年間同因公共危險案件，經臺灣士林地方
    法院以97年度交易緝字第483 號判處有期徒刑6 月，如易科
    罰金以新臺幣2,000 元折算1 日確定；另於97年間因同性質
    犯罪，經臺灣士林地方法院判決處有期徒刑7 月確定，前揭
    96、97年間2 案接續執行，於98年6 月6 日縮短刑期執行完
    畢，仍不知悔改，自98年8 月24日下午1 時許起迄2 時45分
    許止，在臺北市○○區○○路某小吃店飲用啤酒後，已處於
    不能安全駕駛動力交通工具之狀態，竟仍騎乘車號QC6-152
    號輕型機車，欲返回其位於臺北市○○區○○路137 巷35號
    之住處，嗣於同日晚間6 時3 分許，行經臺北市○○區○○
    街499 號前為警攔檢，經檢測其吐氣酒精濃度為每公升0.99
    毫克，始得知上情。」核被告所為，係犯刑法第185 條之3
    之公共危險罪。查被告受有期徒刑之執行完畢，5 年以內故
    意再犯本件有期徒刑以上之罪，為累犯，依法應加重其刑。
    並審酌被告前已有多次酒醉駕車行為，經法院判處罪刑，再
    犯本次酒醉駕車公共危險罪，明顯無自制力，其刑罰感受能
    力甚低，且酒醉駕車對他人生命、身體、財產危險性甚高，
    雖犯後坦承犯行，態度尚稱良好，然經幾番斟酌，被告涉犯
    公共危險次數所代表之惡性，已超過一般國民期待法院給予
    被告寬典令被告改過之合理限度，若不處以適當之刑罰，無
    以達刑罰教化社會、感化犯罪行為人之地步，此外並斟酌被
    告為警查獲後測得之呼氣所含酒精成分達每公升0.99毫克之
    犯罪情節，犯罪之動機、手段，犯罪時所受之刺激、其生活
    狀況、智識程度、犯罪尚未發生實害等一切情狀，仍認有必
    要對被告處以相當之有期徒刑，使其能深刻感知其行為之不
    當，以預防其未來之再犯可能，就檢察官之具體求刑範圍內
    ，爰量處有期徒刑8月，以資懲儆。經核原審判決已詳敘認
    定事實所憑證據、認定理由及量刑依據。從形式上觀察，原
    判決並無認定事實錯誤、量刑瑕疵或違背法令之情形。被告
    上揭上訴理由，未具體指摘原審判決關於認定事實、適用法
    律及量刑等事項，究竟有何違法或不當之具體情形。依上開
    說明，本件被告所提起之上訴，顯無具體理由，而不合法定
    程式應予駁回，並不經言詞辯論為之。
五、據上論斷，依刑事訴訟法第367 條前段、第372 條，判決如
    主文。
中    華    民    國    99    年    2     月    4     日
                  刑事第九庭審判長法  官  陳貽男
                                  法  官  楊炳禎
                                  法  官  周盈文
以上正本證明與原本無異。
不得上訴。
                                  書記官  張郁琳
中    華    民    國    99    年    2     月    4     日


司法院資訊處製作；財團法人民間司法改革基金會備份。
